【裁判字號】    99,易,3031
【裁判日期】    991215
【裁判案由】    偽造文書
【裁判全文】
臺灣臺北地方法院刑事判決              99年度易字第3031號
公  訴  人  臺灣臺北地方法院檢察署檢察官
被      告  LE VAN TU.
上列被告因偽造文書案件，經檢察官提起公訴（99年度偵字第16
105 號），被告於本院準備程序中就被訴事實為有罪之陳述，經
告知簡式審判程序之旨，並聽取公訴人及被告之意見後，本院合
議庭認為適宜由受命法官獨任進行簡式審判程序而裁定改由受命
法官獨任進行簡式審判程序審理，判決如下：
    主  文
LE VAN TU 共同犯行使偽造特種文書罪，處拘役伍拾日，如易科
罰金，以新臺幣壹仟元折算壹日，扣案偽造之「LE VAN TU 」名
義之中華民國居留證、外國人工作許可證正本共貳張均沒收之；
又共同犯偽造特種文書罪，處拘役伍拾日，如易科罰金，以新臺
幣壹仟元折算壹日，扣案偽造之「CHEN WEN KUANG」、「NGUYEN
THUY KHANH」名義之中華民國居留證、外國人工作許可證正本共
肆張均沒收之。應執行拘役捌拾日，如易科罰金，以新臺幣壹仟
元折算壹日，扣案偽造之「LE VAN TU 」、「CHEN WEN KUANG
」、「NGUYEN THUY KHANH 」名義之中華民國居留證、外國人工
作許可證正本共陸張均沒收之。
    事  實
一、LE VAN TU （中文名黎文秀）係逾期居留之外籍勞工，經見
    報載雇用啟事，而於民國99年3 月10日至臺北市萬華區○○
    ○路○段3 號向黃燕鳳應徵工作，因黃燕鳳要求提供中華民
    國居留證及外國人工作許可證，LE VAN TU 為能持續在臺工
    作避免查緝，竟於在黃燕鳳所經營位於臺北市文山區貓空纜
    車站旁悅香美食區內餐飲攤位工作10日後，與真實姓名年籍
    不詳之成年男子共同基於行使偽造特種文書之犯意，LE VAN
    TU先在黃燕鳳提供其居住之臺北市萬華區○○○路○路15號
    2 樓居所，將其個人照片交予上開男子，由上開男子於不詳
    時、地，使用LE VAN TU 之照片，偽造「LE VAN TU 」名義
    之中華民國居留證、外國人工作許可證各1 張後，再於LE
    VAN TU交付照片後隔2 日在上開環河南路之居所將上開偽造
    證件交付予LE VAN TU ，LE VAN TU 即將上開偽造證件出示
    予黃燕鳳，以表明自身確係合法居留而行使之。嗣LE VAN
    TU見此舉可順利謀取工作，且黃燕鳳處尚須人手，可引介同
    為越南籍友人至黃燕鳳處工作，遂與上開真實姓名年籍不詳
    之成年男子另行共同基於偽造特種文書之犯意，於99年3 月
    23日在上開環河南路之居所將CHEN WEN KUANG（中文名陳文
    光）、NGUYEN THUY KHANH （中文名阮翠卿）、CAO XUAN
    THINH （中文名高春盛）之個人照片交予上開男子，由上開
    男子於不詳時、地，使用CHEN WEN KUANG、NGUYEN THUY
    KHANH 、CAO XUAN THINH之照片，偽造「CHEN WEN KUANG
    」、「NGUYEN THUY KHANH 」、「CAO XUAN THINH」名義之
    中華民國居留證，及「CHEN WEN KUANG」、「NGUYEN THUY
    KHANH 」名義之外國人工作許可證各1 張後，再於LE VAN
    TU交付照片後隔2 日在上開環河南路之居所將上開偽造證件
    交付予LE VAN TU ，嗣LE VAN TU 於99年5 月25日在上開臺
    北市文山區貓空纜車站旁悅香美食區內餐飲攤位遭查獲非法
    居留，並經員警持搜索票在臺北市萬華區○○○路○ 段3 號
    查獲其所持有之上開偽造證件，始知上情。
二、案經內政部入出國及移民署專勤事務第一大隊臺北市專勤隊
    移送臺灣臺北地方法院檢察署檢察官偵查起訴。
    理  由
一、上開犯罪事實，業經被告LE VAN TU 於本院審理時坦承不諱
    （見本院卷第21頁背面、第22頁背面），且經證人黃燕鳳於
    警詢、偵訊時證述明確（見99年度他字第4291號卷(一)第109
    至112 、138 至140 頁、99年度偵字第16105 號卷第19至24
    、36至38、49至53頁），並有行政院海岸巡防署海洋巡防總
    局搜索扣押筆錄、扣押物品目錄表（見99年度他字第4291號
    卷(一)第125 至128 頁）、內政部入出國及移民署99年6 月3
    日移署境桃鑑鴻字第0990079977號函暨鑑驗書、行政院勞工
    委員會99年6 月10日勞職許字第0990016906號函（見99年度
    他字第4291號卷(二)第157 至166 、189 至190 頁）及扣案偽
    造之「LE VAN TU 」、「CHEN WEN KUANG」、「NGUYEN TH-
    UY KHANH」名義之中華民國居留證正本、偽造之「CAO XUAN
    THINH 」名義之中華民國居留證影本及偽造之「LE VAN TU
    」、「CHEN WEN KUANG」、「NGUYEN THUY KHANH 」名義之
    外國人工作許可證正本在卷可佐，足認被告前開自白與事實
    相符，應堪採信。本案事證明確，被告犯行堪予認定，應依
    法論科。
二、核被告所為，係犯刑法第216 條、第212 條之行使偽造特種
    文書罪及同法第212 條之偽造特種文書罪。被告與真實姓名
    年籍不詳之成年男子間就上開行使偽造特種文書、偽造特種
    文書犯行，有犯意聯絡及行為分擔，均為共同正犯。被告偽
    造「LE VAN TU 」名義之中華民國居留證、外國人工作許可
    證之低度行為，應為行使偽造中華民國居留證、外國人工作
    許可證之高度行為所吸收，不另論罪。又被告偽造「CHEN
    WEN KUANG 」、「NGUYEN THUY KHANH 」、「CAO XUAN TH-
    INH 」名義之中華民國居留證，及「CHEN WEN KUANG」、「
    NGUYEN THUY KHANH 」名義之外國人工作許可證，係一行為
    侵害數法益之想像競合犯，應依刑法第55條之規定，從一重
    依偽造特種文書罪論處。爰審酌被告滯留我國至原居留證過
    期後，明知為我國法律所不許，猶偽造居留證、外國人工作
    許可證並行使之，以圖在臺繼續工作賺錢，足生損害於行政
    院勞工委員會對於外勞管理、內政部入出國及移民署對於外
    國人居留出境管理之正確性，惟被告於本院審理時終坦承犯
    行等一切犯罪情狀，分別量處如主文所示之刑及定應執行刑
    ，並均諭知易科罰金之折算標準。扣案偽造之「LE VAN TU
    」、「CHEN WEN KUANG」、「NGUYEN THUY KHANH 」名義之
    中華民國居留證、外國人工作許可證正本，均為被告所有犯
    行使偽造特種文書罪及偽造特種文書罪所用之物，應皆依刑
    法第38條第1 項第2 款之規定宣告沒收。至於偽造「CAO
    XUAN THINH」名義之中華民國居留證正本因未據扣案，不能
    證明尚屬存在，爰不予宣告沒收。
據上論斷，應依刑事訴訟法第273 條之1 第1 項、第299 條第1
項前段，刑法第28條、第216 條、第212 條、第55條、第41條第
1項 前段、第38條第1 項第2 款、第51條第6 款、第9 款，刑法
施行法第1 條之1 ，判決如主文。
本案經檢察官曹哲寧到庭執行職務。
中    華    民    國    99    年    12    月    15    日
                  刑事第十九庭  法  官  高若珊
上正本證明與原本無異。
如不服本判決應於收受送達後10日內向本院提出上訴書狀，並應
敘述具體理由；其未敘述上訴理由者，應於上訴期間屆滿後20日
內向本院補提理由書（均須按他造當事人之人數附繕本）「切勿
逕送上級法院」。告訴人或被害人如對於本判決不服者，應具備
理由請求檢察官上訴，其上訴期間之計算係以檢察官收受判決正
本之日期為準。
                                書記官  游曉婷
中    華    民    國    99    年    12    月    16    日
附錄本案論罪科刑法條：
刑法第212條
偽造、變造護照、旅券、免許證、特許證及關於品行、能力服務
或其他相類之證書、介紹書，足以生損害於公眾或他人者，處1
年以下有期徒刑、拘役或3 百元以下罰金。
刑法第216條
行使第210 條至第215 條之文書者，依偽造、變造文書或登載
不實事項或使登載不實事項之規定處斷。

司法院資訊處製作；財團法人民間司法改革基金會備份。
